【裁判字號】    96,上訴,4870
【裁判日期】    970124
【裁判案由】    毒品危害防制條例
【裁判全文】
臺灣高等法院刑事判決                96年度上訴字第4870號
上  訴  人
即  被  告  甲○○
                      樓
上列上訴人即被告因毒品危害防制條例案件，不服臺灣板橋地方
法院96年度訴字第2778號，中華民國96年9月21日第一審判決（
起訴案號：臺灣板橋地方法院檢察署96年度毒偵字第4798號），
提起上訴，本院判決如下：
    主  文
上訴駁回。
    事  實
一、甲○○前曾於民國（下同）九十五年間，因施用毒品案件，
    經臺灣板橋地方法院裁定送觀察、勒戒、強制戒治，於九十
    六年二月二十三日執行完畢釋放。詎仍不知警惕，竟分別基
    於施用第一級毒品海洛因及第二級毒品甲基安非他命之犯意
    ，於九十六年六月二十二日下午某時許，在台北市○○區○
    ○路一段住處，將少許海洛因粉末捲入香菸後，燃燒吸食施
    用海洛因一次；復於同日下午不詳時間，在同一地點，另將
    少許甲基安非他命放在錫箔紙上以火燒烤使成煙霧後，吸食
    施用甲基安非他命一次。嗣於九十六年六月二十三日下午二
    時二十分許，在台北縣三重市○○街三十三號前為警查獲，
    扣得其持有預備供施用之甲基安非他命二包（合計驗餘淨重
    一點八五公克），經採集其尿液檢體送驗，結果呈海洛因代
    謝物嗎啡類、甲基安非他命陽性反應。
二、案經台北市政府警察局松山分局報告台灣板橋地方法院檢察
    署檢察官偵查起訴。
    理  由
一、上揭事實，業據被告於偵查中、原審及本院審理時均坦承不
    諱，並有前開甲基安非他命扣案可證，且被告於九十六年六
    月二十三日為警查獲後，經採集其尿液檢體送驗，結果確呈
    海洛因代謝物嗎啡類、甲基安非他命陽性反應，有台灣尖端
    先進生技醫藥股份有限公司濫用藥物尿液檢驗報告書、對照
    表、台北市政府警察局鑑驗通知書等件附卷可憑，足證被告
    自白核與事實相符，堪以採信。查被告前曾於九十五年間因
    施用毒品案件，經裁定送觀察、勒戒、強制戒治在案，其於
    五年內再犯本案施用毒品，事證明確，其犯行洵堪認定。
二、核被告所為，係犯毒品危害防制條例第十條第一項之施用第
    一級毒品罪、第十條第二項之施用第二級毒品罪。至被告施
    用前後持有海洛因、甲基安非他命之低度行為，為其進而施
    用之高度行為所吸收，不另論罪。又被告於偵查中及本院坦
    承以摻入香菸方式施用海洛因，另以錫箔紙燒烤方式施用安
    非他命（偵查卷第30之1頁、本院卷第22頁），是其所犯上
    開二罪，犯意各別，行為互殊，應予分論併罰，上訴理由狀
    稱應依想像競合關係從一重處斷云云，並不足採。
三、原審經調查、審理後，基於以上相同之認定，並引用毒品危
    害防制條例第十條第一項、第二項、第十八條第一項前段，
    刑法第十一條前段、第五十一條第五款為依據，並審酌被告
    之素行不佳，經執行觀察、勒戒、強制戒治後仍未戒除吸毒
    惡習、施用毒品之次數，施用毒品危害其個人身心健康，及
    犯罪後坦承犯行，態度尚屬良好等一切情狀，就其施用海洛
    因、甲基安非他命，分別量處有期徒刑七月、四月，並定其
    應執行之刑為有期徒刑十月。至扣案甲基安非他命二包（合
    計驗餘淨重一點八五公克），為被告持有供施用之第二級毒
    品，而本件甲基安非他命為細微粉末，部分沾附於包裝袋上
    （見扣案照片），若欲完全析離，雖非不可能，但此舉對毒
    品危害防制政策之施行，並無特殊助益，且徒費執行之成本
    ，故均亦併依毒品危害防制條例第十八條第一項前段規定宣
    告沒收銷燬之，以符執行之實際；另○. ○二公克之甲基安
    非他命已於鑑驗時用罄而不復存在，因而不為沒收之諭知。
    經核原審認事用法均無違誤，量刑亦屬允當。被告上訴意旨
    指稱原審量刑過重云云，為無理由，應予駁回。
據上論斷，應依刑事訴訟法第368條，判決如主文。
本案經檢察官呂光華到庭執行職務。
中    華    民    國    97    年    1     月    24    日
            刑事第九庭審判長法  官  劉景星
                            法  官  王敏慧
                            法  官  周盈文
以上正本證明與原本無異。
施用第一級毒品部分如不服本判決，應於收受送達後十日內向本
院提出上訴書狀，其未敘述上訴之理由者並得於提起上訴後十日
內向本院補提理由書（均須按他造當事人之人數附繕本）。
其餘不得上訴。
                            書記官  余姿慧
中    華    民    國    97    年    1     月    24    日
附錄：本案論罪科刑法條全文
毒品危害防制條例第十條：
施用第一級毒品者，處六月以上五年以下有期徒刑。
施用第二級毒品者，處三年以下有期徒刑。


司法院資訊處製作；財團法人民間司法改革基金會備份。
